【裁判字號】    99,簡抗,7
【裁判日期】    990910
【裁判案由】    停止執行
【裁判全文】
臺灣屏東地方法院民事裁定               99年度簡抗字第7號
抗  告  人  甲○○
相  對  人  乙○○
上列當事人間請求停止執行事件，抗告人對於民國99年5 月14日
本院潮州簡易庭99年度潮簡聲字第40號裁定提起抗告，本院裁定
如下：
    主  文
抗告駁回。
抗告程序費用由抗告人負擔。
    理  由
一、抗告意旨略以：抗告人前以本院98年度司票字第1284號本票
    准予強制執行之裁定，聲請本院以99年度司執字第12610 號
    強制執行相對人所有之不動產，然因相對人所有之不動產所
    在地係在臺南，故經本院囑託臺灣臺南地方法院民事執行處
    執行，經該院委託「正和不動產估價師事務所」所做成之不
    動產估價報告書，相對人所有坐落臺南縣南化鄉○○段11筆
    土地之鑑價結果為新台幣（下同）283 萬8,000 元，且除上
    開不動產外，抗告人尚有聲請強制執行相對人對於第三人即
    屏東國軍財務組之薪津債權及各項獎金。如依原審裁定所預
    估之訴訟期限3 年計算，僅就抗告人因停止執行所受相對人
    對於第三人之薪資債權損失即達94萬3,200 元。再加計上開
    不動產鑑價結果，故抗告人如因停止執行所受損失之金額應
    為378 萬1,200 元，而抗告人強制執行請求之金額不僅為票
    載金額，亦應包括遲延利息及執行費用，與原審裁定所認25
    0 萬元為計算標準有所差距，致相對人供擔保金額過低，恐
    無法彌補抗告人因停止執行所受損失。爰請求廢棄原裁定，
    並駁回相對人停止強制執行之聲請，若仍為准許相對人停止
    強制執行之聲請，亦應准許抗告人得提出反擔保請求繼續強
    制執行等語。
二、按強制執行程序開始後，除法律另有規定外，不停止執行。
    有回復原狀之聲請，或提起再審或異議之訴，或對於和解為
    繼續審判之請求，或提起宣告調解無效之訴、撤銷調解之訴
    ，或對於許可強制執行之裁定提起抗告時，法院因必要情形
    或依聲請定相當並確實之擔保，得為停止強制執行之裁定，
    強制執行法第18條定有明文。又發票人主張本票係偽造、變
    造者，於前條裁定送達後20日內，得對執票人向為裁定之法
    院提起確認之訴。發票人證明已依前項規定提起訴訟時，執
    行法院應停止強制執行。但得依執票人聲請，許其提供相當
    擔保，繼續強制執行，亦得依發票人聲請，許其提供相當擔
    保，停止強制執行。發票人主張本票債權不存在而提起確認
    之訴不合於第1 項之規定者，法院依發票人聲請，得許其提
    供相當並確實之擔保，停止強制執行，非訟事件法第195 條
    亦有明文。再按法院依強制執行法第18條第2 項定擔保金額
    而為准許停止強制執行之裁定者，該項擔保係備供債權人因
    停止執行所受損害之賠償，其數額應依標的物停止執行後，
    債權人未能即時受償或利用該標的所受之損害額，或因另供
    擔保強制執行所受之損害額定之，非以標的物之價值或其債
    權額為依據；至擔保金額之多寡應如何認為相當，原屬於法
    院職權裁量之範圍，如已斟酌債權人因停止執行所應受之損
    害，自非當事人所可任意指摘（最高法院86年度台抗字第44
    2 號、92年度台抗字第574 號裁定意旨可資參照）。
三、經查，本院99年度司執字第12610 號清償票款強制執行事件
    ，抗告人係持本院98年度司票字第1284號裁定聲請對相對人
    之薪資債權及坐落於臺南縣南化鄉○○段11筆土地強制執行
    ，而相對人所有之上開不動產經臺灣臺南地方法院民事執行
    處囑託「正和不動產估價師事務所」鑑定結果，總價為283
    萬8,000 元等情，業經本院核閱上開執行卷宗，並有該事務
    所之鑑定報告附於臺灣臺南地方法院99年度司執助字第423
    號執行卷宗可稽。抗告人雖主張因停止強制執行上開不動產
    及相對人之薪資債權，所蒙受損失之金額為378 萬1,200 元
    一節，惟上開不動產之使用分區均為山坡地保育區，並登記
    有三七五租約，此有卷附上開不動產土地登記謄本及台南縣
    南化鄉公所民國99年5 月5 日所民字第0990004504號函各1
    份可憑（參臺灣臺南地方法院99年度司執助字第423 號卷）
    ，顯然不利於土地之拍賣價格，復衡以拍定價格通常較市價
    為低之常情，上開不動產之拍定價格，應低於鑑價價格283
    萬8,000 元。又抗告人雖主張聲請強制執行相對人對於屏東
    國軍財務組之薪資債權，如停止執行，抗告人將蒙受損失達
    94萬3,200 元，然屏東國軍財務組係自99年5 月開始依執行
    法院之命令扣押相對人之薪資每月1 萬8,780 元，迄同年5
    月28日相對人依原審裁定，提存擔保金請求停止執行，亦不
    過扣押1 萬8,780 元，此亦有卷附屏東國軍財務組99年5 月
    3 日主財屏東字第0990000851號函1 份可稽（參99年度司執
    字第12610 號卷），且薪資債權之執行，需屆期始得為扣押
    進而分配，是抗告人在未發現相對人其他財產且無其他債權
    人聲請參與分配前，抗告人至多僅得就上開不動產及已經扣
    押之薪資債權受償。揆諸上開說明，相對人依強制執行法第
    18條第2 項規定提供之擔保金乃備供債權人即抗告人因停止
    執行所受損害之賠償，通常為抗告人因停止執行延後受償，
    無法利用其應受清償之金額加計遲延利息，即其可能因無法
    運用該筆資金而發生相當於利息之損失，非以標的物之價值
    或其債權額為依據。原裁定審酌上開不動產之公告現值、所
    在位置、其上有三七五租約之事實及相對人薪資債權之執行
    情形，認抗告人因停止執行將無法即時受償之金額應不逾25
    0 萬元，難謂有何違誤。再者，本件相對人所提起確認本票
    債權不存在事件係屬簡易事件，第一審辦案期限為10個月、
    第二審為2 年，復因訴訟標的金額為300 萬元，已逾150 萬
    元，為得對於簡易訴訟程序之第二審裁判，以適用法規顯有
    錯誤作為上訴第三審之理由，而第三審程序審判之期限為1
    年，故兩造之本案訴訟至多於3 年10月應可確定，原審裁定
    復審酌兩造本案訴訟之繁簡程度，預估該事件至確定所需時
    間為2 年，並酌定相對人供擔保金額為37萬5,000 元（2,50
    0,000 ×5%×3 ＝375,000 ），應屬適當。
四、綜上所述，原裁定依相對人之聲請，於相對人所提確認本票
    債權不存在事件終結前，停止強制執行程序，所核定之擔保
    金額亦屬相當而確實，並無不合。抗告人就原屬法院職權裁
    量範圍並已斟酌債權人因停止執行所受損害而定之擔保金額
    ，徒以前揭情詞抗告而予任意指摘，即難認係有理由，應予
    駁回。至抗告人雖主張若仍為准許相對人停止強制執行之聲
    請，亦應准許抗告人得提出反擔保請求繼續強制執行一節，
    因非本件抗告之審理範圍，本院自不予審酌，附此敘明。
五、據上論結，本件抗告為無理由，依強制執行法第30條之1 ，
    民事訴訟法第495 條之1 第1 項、第449 條第1 項、第95條
    、第78條，裁定如主文。
中    華    民    國    99    年    9     月    10    日
                  民事第二庭    審判長法  官  春生
                                      法  官  蔡嘉裕
                                      法  官  陳威宏
正本係照原本作成
如不服本裁定應於送達後10日內向本院提出再抗告狀（並按他造
當事人之人數附繕本），並繳納再抗告費新臺幣1,000 元。
再為抗告僅得以適用法規顯有錯誤為理由，並應委任律師為代理
人。
中    華    民    國    99    年    9     月    10    日
                                      書記官  陳勃諺

司法院資訊處製作；財團法人民間司法改革基金會備份。
